臺灣臺中地方法院刑事判決　　　　　　　　　　　　　九十四年度易字第七三號
　　公　訴　人　台灣台中地方法院檢察署檢察官
　　被　　　告　戊○○
右列被告因竊盜案件，經檢察官提起公訴（九十四年度偵字第五二八一號、九十四年
度偵字第四五一號），經被告於準備程序中自白犯行，本院合議庭裁定由受命法官獨
任行簡式審判程序，並判決如左：
    主  文
戊○○連續攜帶兇器竊盜，累犯，處有期徒刑壹年陸月。扣案之螺絲起子貳把、剪刀
壹把均沒收。
    犯罪事實
一、戊○○基於意圖為自己不法所有之概括犯意，而於下列時間、地點竊取他人財物
    ：
（一）於民國（下同）九十三年八月十五日凌晨二時許，在台中市○○區○○路一０
      五之九號之非住宅，亦非供人居住使用之建築物「大岡日式燒肉火鍋店」內，
      攜帶其所有客觀上足以傷害他人生命、身體，客觀上可為兇器使用之螺絲起子
      、剪刀各一把，竊取該燒肉火鍋店所有裝置於前開燒肉火鍋店前之錄影監視器
      錄影鏡頭模組（價值約新台幣七千至八千元），得手後隨即離去。
（二）於九十三年八月二十六日凌晨零時許，夥同已成年之壬○○，基於不法所有之
      犯意聯絡，在台中市○區○○街十六號前，竊取癸○○之母親周棋修所有之殘
      障四輪電動車一台，得手後運往不詳地點藏置，嗣戊○○於九十三年九月二日
      下午五時三十分許，因施用毒品，為警查獲，乃帶同員警至台中縣潭子鄉○○
      村○○路○段八十三巷六號住處起獲前開作案用之螺絲起子及剪刀各一把及前
      開竊得之錄影監視器錄影鏡頭模組一台。
（三）於九十四年三月十四日凌晨二時至三時間之某時，在台中縣太平市○○路○段
      溪洲橋旁，以客觀上可以傷害人之生命、身體，足資作為兇器使用之螺絲起子
      一把，竊取丙○○○所有停放於路旁之車牌號碼ＱＭ－五四００號之三陽牌紅
      色自用小客車一輛（引擎號碼Ｍ四Ｖ三七一五六號）。
（四）於九十四年三月十五日凌晨零時許，在台中市○區○○街與南平一街口，以客
      觀上可以傷害人之生命、身體，足資作為兇器使用之前開螺絲起子一把，竊取
      乙○○停放於路旁之車牌號碼ＭＱ－九二八八號自用小客車一輛。
（五）於九十四年三月十五日凌晨三時三十一分許，駕駛上開竊得之車牌號碼ＱＭ－
      五四００號自用小客車，前往位於台中市○○路○段一一一之「采岩汽車旅館
      」八一一室休息後，於離去前竊取該旅館所有之枕頭一個、棉被一條，得手後
      將其放置於前竊得之ＱＭ－五四００號自用小客車之後車廂之內。
（六）於九十四年三月十六日凌晨二時許，在台中市○○街二七二巷口前，以客觀上
      可以傷害人之生命、身體，足資作為兇器使用之前開螺絲起子一把，竊取庚○
      ○所有懸掛於自用小客車上車號ＭＸ－九八四五號之車牌二面，並將之懸掛於
      前開竊得之引擎號碼Ｍ四Ｖ三七一五六號之自用小客車上，以躲避員警之追查
      。
（七）於九十四年三月十六日凌晨二時五十分許，在台中市○○○街九十六號已完工
      之工地內，持客觀上可以傷害人之生命、身體，足資作為兇器使用之上開螺絲
      起子一把，登上圍牆，竊取琍達保全公司所有架在牆上之監視錄影器一台得手
      後，據為已有。
 （八）於九十四年三月十六日晚上九時許，在台中市○○路二０一號「金沙汽車旅
       館」二０一室休息，於離去前，竊取該旅館所有之棉被一條得逞後，將其放
       置於車號ＭＱ－九二八八號自用小客車之後車廂。
   嗣戊○○於九十四年三月十八日下午一時三十分許，在台中縣太平市○○街三二
   六號十一樓之二為警逮捕並扣得前開犯罪事實（三）、（四）、（六）、（七）
   所用之螺絲起子一把及前開采岩汽車旅館及金沙汽車旅館失竊之枕頭一個、棉被
   二件、前開保全公司失竊之監視錄影器及其所有之毒品及其他施用毒品之器具（
   其施用毒品部分業經本院判刑，並就毒品及施用器具部分為處理），並於同日下
   午二時十分許帶同警方至台中縣大里市○○○路五十八巷六十五號前起獲前開失
   竊之ＭＱ－九二八八號自用小客車，再於同日下午五時十五分許，帶同警方至台
   中市○區○○路與建勇東街口起獲失竊之改懸掛ＭＸ－九八四五號車牌之引擎號
   碼Ｍ４Ｖ三七一五六號紅色自用小客車一輛，並於同日晚上六時許，在台中市○
   區○○街與一心路口水溝內起獲遭拆卸丟棄之ＱＭ－五四００號車牌。
二、案經台中市警察局第五分局報請臺灣臺中地方法院檢察署檢察官偵查起訴。
    理  由
一、右揭事實，業據被告戊○○坦承不諱，核與丙○○○、乙○○、辛○○、丁○○
    、庚○○、己○○、子○○、癸○○於警訊中指訴情節相符，且有扣案之螺絲起
    子二支、剪刀一把可證，復有贓物認領保管收據七份、車輛竊盜車牌失竊資料個
    別查詢報表六份及照片二十四幀附卷可憑，事證明確，被告自白堪認為真實，犯
    行洵堪認定。
二、核被告戊○○所為係犯刑法第三百二十一條第一項第三款之攜帶兇器竊盜罪、同
    法第三百二十條第一項之普通竊盜罪，前開犯罪事實一之（二）所為，與壬○○
    有犯意聯絡與行為分擔，為共同正犯。被告多次竊盜犯行，時間緊接，犯罪構成
    要件相同，顯係基於概括犯意反覆為之，為連續犯，依法論以刑法第三百二十一
    條第一項第三款之攜帶兇器竊盜罪，並加重其刑。次查被告曾於八十二年間因違
    反麻醉藥品管理條例案件經本院判處有期徒刑五年六月，經上訴駁回確定，並於
    同年間因違反麻醉藥品管理條例案件經本院判處有期徒刑五月確定，定應執行刑
    為有期徒刑五年八月，再於八十三年間因違反麻醉藥品管理條例案件，再經本院
    判處有期徒刑七月確定，接續執行至八十八年十一月十六日假釋縮短刑期期滿，
    視為已執行有期徒刑完畢，有台灣台中地方法院檢察署刑案資料查註紀錄表及台
    灣高等法院被告全國前案紀錄表各一份在卷可憑，其於有期徒刑執行完畢後五年
    內，再犯本件有期徒刑以上之罪，為累犯，依法遞加重其刑。爰審酌被告素行不
    良，竊盜之動機、目的、手段、於短期間竊盜之次數高達八次，惡性非輕，惟其
    犯罪所得不高、犯後巳坦承犯行，態度良好等一切情狀，量處如主文所示之刑。
    扣案之剪刀一把、起子二把均為被告所有供竊盜所用之物，業據被告供明在卷，
    依法併予宣告沒收。
據上論斷，依刑事訴訟法第二百七十三條之一第一項、第二百九十九條第一項前段，
刑法第二十八條、第五十六條、第三百二十一條第一項第三款、第四十七條、第三十
八條第一項第二款，判決如主文。
本案經檢察官甲○○到庭執行職務。
中     華     民     國       九十四      年      五     月     十八    日
                                     臺灣臺中地方法院刑事第九庭
                                           法  官  陳如玲
右正本證明與原本無異。
如不服本判決，應於判決送達後十日內向本院提出上訴狀，上訴於臺灣高等法院臺中
分院( 須附繕本 )。
                                           書記官
中     華     民     國       九十四      年      五     月     十八    日
附錄論罪科刑法條
中華民國刑法第三百二十一條
犯竊盜罪而有左列情形之一者，處六月以上、五年以下有期徒刑：
一  於夜間侵入住宅或有人居住之建築物、船艦或隱匿其內而犯之者。
二  毀越門扇、牆垣或其他安全設備而犯之者。
三  攜帶兇器而犯之者。
四  結夥三人以上而犯之者。
五  乘火災、水災或其他災害之際而犯之者。
六  在車站或埠頭而犯之者。
前項之未遂犯罰之。
